【裁判字號】    96,易,2766
【裁判日期】    970324
【裁判案由】    毒品危害防制條例
【裁判全文】
臺灣臺北地方法院刑事判決              96年度易字第2766號
公  訴  人  臺灣臺北地方法院檢察署檢察官
被      告  甲○○
                    （現另案在臺灣臺北看守所羈押中）
上列被告因違反毒品危害防制條例案件，經檢察官提起公訴（96
年度毒偵字第2903號），嗣被告於本院準備程序就被訴事實為有
罪之陳述，經本院告知被告簡式審判程序意旨，並聽取檢察官及
被告之意見後，本院裁定改依簡式審判程序審理、判決如下：
    主  文
甲○○施用第二級毒品，處有期徒刑月，如易科罰金，以新臺
幣壹仟元折算壹日。
    事  實
一、甲○○因施用第二級毒品案件，經臺灣板橋地方法院95年度
    毒聲字第731 號裁定送觀察、勒戒後，認無繼續施用毒品之
    傾向，於95年5 月24日釋放出所。詎甲○○仍不知戒絕毒癮
    ，明知甲基安非命業經公告列為毒品危害防制條例第2條第2
    項第2 款之第二級毒品，不得非法持有、施用，仍未戒除施
    用毒品之習性，復基於施用第二級毒品甲基安品安非命之犯
    意，於96年8月5日早上8 時許，以燒烤晶體吸煙之施用方式
    ，在臺北市中山區○○○路416巷3號3樓302室內，施用第二
    級毒品甲基安品安非命非命1 次。嗣為警於96年8月5日下午
    2 時許，在臺北市中山區○○○路416巷3號3樓302室內，查
    獲張泰閔另持有毒品罪嫌（另案偵辦中），而發現在場之人
    甲○○為毒品列管人口，並經其同意後採集尿液送驗結果，
    其尿液中均呈現甲基安非他命之陽性反應，始悉上情。
二、案經臺北市政府警察局中山分局報請臺灣臺北市地方法院檢
    察署檢察官偵查起訴。
    理  由
壹、程序方面
一、按除被告所犯為死刑、無期徒刑、最輕本刑為三年以上有期
    徒刑之罪或高等法院管轄第一審案件者外，於法院行準備程
    序進行中，被告先就被訴事實為有罪之陳述時，審判長得告
    知被告簡式審判程序之旨，並聽取當事人、代理人、辯護人
    及輔佐人之意見後，裁定進行簡式審判程序；且受命法官行
    準備程序，與法院或審判長有同一之權限；又簡式審判程序
    之證據調查，不受刑事訴訟法第159 條第1 項、第161 條之
    2 、第161 條之3 、第163 條之1 及第164 條至第170 條規
    定之限制，刑事訴訟法第273 條之1 第1 項、第279 條第2
    項前段、第273 條之2 分別定有明文。
二、查本件被告甲○○所犯為死刑、無期徒刑、最輕本刑為三年
    以上有期徒刑以外之罪，且非高等法院管轄第一審之案件，
    其於準備程序就前揭被訴事實為有罪之陳述，經本院告知簡
    式審判程序之旨，並聽取當事人之意見後，本院認無不得或
    不宜改依簡式審判程序進行之處，爰依刑事訴訟法第273 條
    之1第1項，裁定本件改依簡式審判程序，合先敘明。
貳、實體方面
一、上揭事實，業據被告甲○○於本院97年3 月18日準備程序、
    審判程序時均供承不諱，且被告為警查獲時所採取之尿液，
    送經臺灣尖端先進生技醫藥股份有限公司檢驗結果，其尿液
    中呈現甲基安非命類之陽性反應，此有卷附之臺灣尖端先進
    生技醫藥股份有限公司96年8 月17日出具之濫用藥物尿液檢
    驗報告、臺北市政府警察局偵辦毒品案件被告尿液檢體委驗
    單在卷可稽（見偵卷第11至14頁），是被告自白與事實相符
    ，應堪採信。又被告因施用第二級毒品案件，經臺灣板橋地
    方法院95年度毒聲字第731 號裁定送觀察、勒戒後，認無繼
    續施用毒品之傾向，於95年5 月24日釋放出所，有臺灣高等
    法院被告前案紀錄表在卷可佐。是被告於上開觀察、勒戒執
    行完畢釋放出所5 年內，再犯本件施用第二級毒品罪之事證
    明確，應堪認定。
二、查甲基安非他命係毒品危害防制條例第2 條第2項第2款所明
    定之第二級毒品，不得持有、施用。(一)核被告所為，係犯毒
    品危害防制條例第10條第2 項之施用第二級毒品罪。(二)其施
    用第二級毒品前之持有毒品之低度行為，應為施用之高度行
    為所吸收，不另論罪。(三)玆審酌被告之前案紀錄表，其曾因
    施用毒品經觀察、勒戒執行完畢，又再犯前揭施用毒品行為
    ，顯見其自制力薄弱，漠視法令之禁制濫用藥品，應予非難
    ，惟念及被告犯後坦認犯行，並有悔改之意，兼衡其施用安
    非他命所生危害實以自戕健康為主，及被告因男女感情因素
    致罹本案等一切情狀，量處如主文所示之刑，並斟酌被告國
    中肄業，職業為無，經濟狀況不富裕等情，有警詢筆錄可參
    ，乃諭知如易科罰金從輕以新臺幣1,000元折算1日，用啟自
    新。
據上論斷，應依刑事訴訟法第273條之1第1項、第299條第1 項前
段，毒品危害防制條例第10條第2項，刑法第11條、第41條第1項
前段，判決如主文。
本案經檢察官王育珍到庭執行職務。
中    華    民    國    97    年  3    月      24     日
                  刑事第十六庭法  官  施添寶
以上正本證明與原本無異。
如不服本判決，得於判決送達後十日內，向本院提出上訴狀（應
抄附繕本）。告訴人或被害人如對於本判決不服者，應具備理由
請求檢察官上訴，其上訴期間之計算係以檢察官收受判決正本之
日期為準。
                              書記官  陳弘文
中    華    民    國    97    年  3    月      24     日
附錄本案論罪科刑法條全文
毒品危害防制條例第10條
施用第一級毒品者，處6月以上5年以下有期徒刑。
施用第二級毒品者，處3年以下有期徒刑。


司法院資訊處製作；財團法人民間司法改革基金會備份。
